臺灣高等法院刑事判決　　　　　　　　　　　　　九十一年度上訴字第二四五九號
　　上　訴　人　甲○○
　　即　被　告
右上訴人因被告違反毒品危害防制條例案件，不服台灣新竹地方法院九十一年度訴字
第一八三號，中華民國九十一年六月二十一日第一審判決（起訴案號：台灣新竹地方
法院檢察署九十年度偵字第五七二０號），提起上訴，本院判決如左：
    主  文
原判決撤銷。
甲○○連續轉讓第二級毒品，累犯，處有期徒刑捌月。
安非他命壹小包（毛重零點二六公克、淨重零點零五公克，驗餘零點零三公克）沒收
銷燬之、分裝袋拾柒只、電子磅秤壹台均沒收。
    事  實
一、甲○○於民國八十四年間因侵占等案件，經本院判處有期徒刑一年確定，自八十
    四年十一月二日入監執行，嗣於八十五年七月二十三日縮短刑期假釋出監，交付
    保護管束，而於八十五年十月十八日執行完畢；另於八十九年間施用毒品經送觀
    察、勒戒，因無繼續施用之傾向，獲不起訴處分。猶不知悛悔，基於轉讓第二級
    毒品安非他命之概括犯意，先後於九十年九月二十二日及九十年九月二十四日，
    在新竹市○○路七七號甲○○開設之車行內分別以同價之二千元轉讓第二級毒品
    安非他命各一小包（零點三公克）予王炯峰（每次向王炯峰收取二千元，檢察官
    認其差價暫無法證明而未起訴買賣，如其差價可以證明，被告有買賣第二級毒品
    之嫌），九十年九月二十五日早上王炯峰拿二千元予甲○○，約好當日晚間欲至
    上開車行碰面拿取同額之第二級毒品安非他命一小包，甲○○於當日則備好安非
    他命一小包要轉讓予王炯峰，同日二十二時許，新竹市警察局第一分局持搜索票
    至甲○○前開車行搜索時，適王炯峰前往上揭處所，一併為警查獲，該次轉讓安
    非他命之行為因警在場，甲○○未實際交付而不遂，並扣得被告甲○○自承其所
    有用來備供裝置安非他命轉讓之分裝袋十七只、其所有用來秤量所調取之安非他
    命有否短少及分配轉讓安非他命之電子磅秤一台、安非他命一小包（毛重零點二
    六公克、淨重零點零五公克，驗餘零點零三公克）。
二、案經新竹市警察局第一分局報請臺灣新竹地方法院檢察署檢察官偵查起訴。
    理  由
一、查被告甲○○於檢察官偵查時供稱王炯峰都先打電話問我有無安非他命，我告知
    沒有，要向別人買，他就會拿錢給我買，買過二次，每次二千元（見偵查卷第三
    十五頁），證人王炯鋒於警訊及檢察官偵查中均證稱以前於九十年九月二十二日
    及九十年九月二十四日共向被告買過兩次安非他命，都是直接去被告家中找他購
    買（因公訴人暫無法證明被告獲得之價差而起訴轉讓），每次價格二千元一小包
    （見偵查卷第七頁背面、第三十四頁），被告與證人王炯峰所述相合，足見被告
    此部分之所述與事實相符，被告於偵查中稱有一包在九十年九月中旬向綽號「阿
    峰」買的，是假的，於原審則稱向市區的小鬼「阿竹」買的，買到假貨等，被告
    所述已不一，且其所述之九十年九月中旬之事與本件之九十年九月二十二日及九
    十年九月二十四日轉讓予王炯峰之時間無關，被告於警訊時稱不認識王炯峰亦無
    可採，被告、證人王炯峰於原審變更轉讓之時間，與證人王炯峰於警訊、檢察官
    偵查時之所述，及被告於檢察官偵查時之所述不一，難認被告、證人王炯峰該部
    分之所述與事實相符，該部分自無可採，又證人王炯峰於檢檢察官偵查中稱九十
    年九月二十五日早上我拿二千元給被告請他幫我買安非他命，晚上要去跟他拿時
    ，即看到警察在被告家搜索等（見偵查卷第三十四頁），被告於原審亦供承證人
    王炯峰約好當日晚上要去其家，且有扣案之安非他命一小包（毛重零點二六公克
    、淨重零點零五公克、驗餘零點零三公克）、被告甲○○自承其所有用來備供裝
    置安非他命之分裝袋十七只、其所有用來秤量所調取之安非他命有否短少之電子
    磅秤一台扣案足憑，上開扣案之安非他命一小包經送內政部警政署刑事警察局取
    部分鑑驗結果，確有第二級毒品安非他命之成分，亦有該局九十年十二月二十七
    日刑鑑字第二一一六二七號鑑驗通知書一紙在卷可稽，被告於原審稱第二次買到
    假貨，於九十年九月二十五日預備要把錢退還給證人王炯峰等，惟此與被告所述
    之每次都是王炯峰先打電話給我，問我有無貨，我說沒有貨，他會先拿錢給我，
    我再去買的不符，且證人王炯峰於檢檢察官偵查中稱九十年九月二十五日早上我
    拿二千元給被告請他幫我買安非他命，晚上要去跟他拿時，即看到警察在被告家
    搜索等，如被告第二次要轉讓予證人王炯峰之安非他命係買到假貨而要退錢，則
    證人王炯峰當日即無必要又另交二千元，是被告所說之第二次要轉讓予證人王炯
    峰之安非他命係買到假貨而要退錢等，有違常情，自無可採，本件事證明確，被
    告犯行洵堪認定。
二、核被告所為係犯毒品危害防制條例第八條第二項之轉讓第二級毒品罪。被告轉讓
    安非他命前之低度持有行為，均為轉讓之高度行為所吸收，不另論罪。被告轉讓
    安非他命予證人王炯峰之前二次行為既遂，九十年九月二十五日因警在場搜索致
    該次轉讓未遂，前後時間緊接，犯罪構成要件相同，顯係出於概括犯意為之，應
    依連續犯論以較重之轉讓既遂一罪並依法加重其刑。又被告於九十年九月二十五
    日之所為，雖未經檢察官起訴，惟該部分與檢察官起訴經論罪科刑之部分有連續
    犯之裁判上一罪之關係，本院自得併為審理，再被告於八十四年間因侵占等案件
    ，經本院判處有期徒刑一年確定，自八十四年十一月二日入監執行，嗣於八十五
    年七月二十三日縮短刑期假釋出監，交付保護管束，而於八十五年十月十八日執
    行完畢，有被告全國前案紀錄表附卷可按，其於五年內再犯本件有期徒刑以上之
    罪，為累犯，應依刑法第四十七條之規定遞加重其刑。
三、原審經審理結果，認被告甲○○轉讓禁藥部份罪證明確，予以論罪科刑，固非無
    見，惟查證人王炯鋒於警訊及檢察官偵查中均明白證稱以前於九十年九月二十二
    日及九十年九月二十四日共向被告買過兩次安非他命，都是直接去被告家中找他
    購買（因公訴人暫無法證明被告獲得之價差而起訴轉讓），每次價格二千元一小
    包，被告甲○○於檢察官偵查時亦供稱王炯峰都先打電話問我有無安非他命，我
    告知沒有，要向別人買，他就會拿錢給我買，買過二次，每次二千元，被告與證
    人王炯鋒此部分之買過二次所述均相符，堪認此部分之所述與事實相符，又證人
    王炯峰於檢檢察官偵查中稱九十年九月二十五日早上我拿二千元給被告請他幫我
    買安非他命，晚上要去跟他拿時，即看到警察在被告家搜索等，此與被告所述之
    先拿錢再去買安非他命亦相合，被告於原審亦供承證人王炯峰約好當日晚上要去
    其家，且有扣案之安非他命一小包可證，足見此部分亦與事實相符，原審就被告
    與證人王炯峰於原審事後翻異之詞且與常情及事實不合之詞輕予採信而為認定，
    尚有未洽，另按犯毒品危害防制條例第四條至第九條、第十二條、第十三條或第
    十四條第一項、第二項之罪者，其供犯罪所用或因犯罪所得之財物，均沒收之，
    如全部或一部不能沒收時，追徵其價額或以其財產抵償之，毒品危害防制條例第
    十九條第一項定有明文，此為刑法第三十八條第一項第二款、第三款、第三項但
    書之特別規定，採義務沒收主義，原判決將未含安非他命之晶體零點捌柒公克當
    成轉讓之證據並於主文予以宣告沒收，於理由認為該物係屬犯罪所得之物已有不
    當，且如認係犯罪所得之物，又未依毒品危害防制條例第十九條第一項之特別規
    定併予宣告沒收，而依刑法第三十八條第一項第三款宣告沒收，亦有未合，再被
    告所有用來秤量所調取之安非他命有否短少及分配轉讓安非他命之電子磅秤一台
    ，原判決認係被告所有，且係供被告犯本罪所用之物，卻未依毒品危害防制條例
    第十九條第一項之特別規定併予宣告沒收，而依刑法第三十八條第一項第二款沒
    收亦有未洽，又扣案之分裝袋十七只係被告所有而用來備供裝置安非他命轉讓之
    用，僅止於係供犯罪預備之物而已（請參閱最高法院八十八年度台上字第一三○
    七號刑事判決要旨），原判決認係供供犯罪所用之物，尚有未洽，被告未具理由
    空言上訴，為無理由，但原判決既有前揭可議之處，仍應由本院將原判決撤銷改
    判，爰審酌被告犯罪動機、手段、目的、次數、品性、素行、所生危害與犯後之
    態度等一切情狀，量處如主文所示之刑扣案之安非他命壹小包（毛重零點二六公
    克、淨重零點零五公克，驗餘零點零三公克）係查獲之第二級毒品，應依毒品危
    害防制條例第十八條第一項前段沒收銷燬之，扣案之電子磅秤一台係被告所有且
    係供被告犯本罪所用之物，依毒品危害防制條例第十九條第一項之規定併予宣告
    沒收，扣案之分裝袋十七只係被告所有而用來備供裝置安非他命轉讓之用，係屬
    供犯罪預備之物，依刑法第三十八條第一項第二款規定沒收，另扣案僅含解熱陣
    痛劑成分、不含安非他命之晶體一小包（毛重一點一七公克，淨重零點九六公克
    ，取零點零九公克鑑驗，故驗餘零點八七公克）、玻璃球吸食器一組，雖為被告
    所有，惟與本件尚無關聯，爰不為沒收之宣告。
四、被告甲○○經合法傳喚，無正當理由不到庭，爰不待其陳述逕行判決。
據上論斷，應依刑事訴訟法第三百七十一條、第三百六十九條第一項前段、第三百六
十四條、第二百九十九條第一項前段、毒品危害防制條例第八條第二項、第十八條第
一項前段、第十九條第一項，刑法第十一條前段、第五十六條、第四十七條、第三十
八條第一項第二款判決如主文。
本案經檢察官蔡瑞宗到庭執行職務。
中      華      民      國    九十一    年     十一     月     二十六   日
                             臺灣高等法院刑事第十七庭
                                 審判長法  官  陳  正  雄
                                       法  官  許  錦  印
                                       法  官  許  宗  和
右正本證明與原本無異。
如不服本判決應於收受送達後十日內向本院提出上訴書狀，其未敘述上訴之理由者並
得於提起上訴後十日內向本院補提理由書（均須按他造當事人之人數附繕本）。
                                       書記官  廖  艷  莉
中      華      民      國    九十一    年     十二     月     二       日
附錄：本案論罪科刑法條全文
毒品危害防制條例第八條：
轉讓第一級毒品者，處一年以上七年以下有期徒刑，得併科新台幣一百萬元以下罰金
。
轉讓第二級毒品者，處六月以上五年以下有期徒刑，得併科新台幣七十萬元以下罰金
。
轉讓第三級毒品者，處三年以下有期徒刑，得併科新台幣三十萬元以下罰金。
前三項之未遂犯罰之。
